臺灣板橋地方法院刑事判決　　　　　　　 93年度易字第663號
公　訴　人　臺灣板橋地方法院檢察署檢察官
被　　　告　甲○○
上列被告因違反毒品危害防制條例案件，經檢察官聲請簡易判決
處刑（93年度核退毒偵字第521 號）及移送併案審理（93年度毒
偵字第2351號），認應適用通常程序審理，復經被告於準備程序
認罪，本院以簡式審判程序判決如下：
    主  文
甲○○連續施用第二級毒品，累犯，處有期徒刑壹年，扣案之毒
品安非他命驗餘淨重共零點陸伍公克沒收銷燬，盛裝上開毒品安
非他命之包裝袋伍只、燈泡吸食器壹個均沒收。
    事  實
一、甲○○前曾於民國89年因違反毒品危害防制條例案件，經本
    院判處有期徒刑八月確定，於92年2 月25日期滿執行完畢。
    。又其前曾於90年8 月間因三犯施用毒品案件，經檢察官聲
    請本院裁定施以強制戒治，自90年8 月3 日起執行，其間於
    91年7 月26日停止戒治，至同年8 月2 日執行完畢（同一案
    件並經起訴，由本院於90年10月18日判處有期徒刑十月確定
    在案，惟尚未執行）。詎其猶不知悔改，於上開徒刑、戒治
    執行完畢後五年內，復基於施用第二級毒品安非他命之概括
    犯意，自93年3 月初某日起至5 月15日下午1 時許止，在其
    臺北縣五股鄉○○路76之6 號6 樓、臺北縣泰山鄉○○路16
    巷13號4 樓等住處，連續施用第二級毒品安非他命多次。嗣
    其先於93年4 月17日晚上7 時10分許，在臺北縣五股鄉○○
    路76之6 號6 樓住處為警查獲，扣得其持供施用之毒品安非
    他命2 包（鑑驗後總淨重0.3 公克，取樣0.1 公克，驗餘0.
    2 公克），並經警採尿送驗結果，驗有安非他命類藥物陽性
    反應；復於同年5 月15日晚上7 時30分許，在臺北縣泰山鄉
    ○○路16巷13號4 樓住處為警查獲，扣得其持供施用之毒品
    安非他命3 包（鑑驗後總淨重0.52公克，取樣0.07公克，驗
    餘0.45公克）、燈泡吸食器1 個等物，並經警採尿送驗結果
    ，驗有安非他命類藥物陽性反應，因而查獲其上開連續施用
    毒品之情。
二、案經臺北縣政府警察局蘆洲分局報請臺灣板橋地方法院檢察
    署檢察官偵查後聲請簡易判決處刑及臺北縣政府警察局新莊
    分局報請臺灣板橋地方法院檢察署檢察官偵查後移送併案審
    理。
    理  由
一、按檢察官聲請以簡易判決處刑之案件，經法院認為有第451
    條之1 第4 項但書之情形者，應適用通常程序審判之，刑事
    訴訟法第452 條定有明文。查本件被告所犯之罪不合同法第
    449 條所定得以簡易判決處刑之案件，且於審判中發現其他
    裁判上一罪之犯罪事實，因認被告有同法第451 條之1 第4
    項但書第1 款、第2 款規定之情形，不宜逕以簡易判決處刑
    ，爰由本院適用通常程序審判之。又按除被告所犯為死刑、
    無期徒刑、最輕本刑為三年以上有期徒刑之罪或高等法院管
    轄第一審案件者外，於第一次審判期日前之準備程序進行中
    ，被告先就被訴事實為有罪之陳述時，審判長得告知被告簡
    式審判程序之旨，並聽取當事人、代理人、辯護人及輔佐人
    之意見後，裁定進行簡式審判程序，刑事訴訟法第273 條之
    1 第1 項定有明文。經核本件被告甲○○所犯係死刑、無期
    徒刑、最輕本刑為三年以上有期徒刑以外之罪，其於準備程
    序中就被訴事實為有罪之陳述，經法官告知簡式審判程序之
    旨，並聽取公訴人、被告之意見後，本院爰依首揭規定，合
    議裁定由受命法官獨任進行簡式審判程序，合先敘明。
二、右揭犯罪事實，業據被告甲○○於本院審理時供認不諱，復
    有第二級毒品安非他命5 包（驗餘淨重合計0.65公克）、燈
    泡吸食器1 個等物扣案、暨內政部警政署刑事警察局對前揭
    查扣毒品安非他命檢驗之鑑驗通知書、臺灣檢驗科技股份有
    限公司出具之被告「濫用藥物尿液檢驗報告」各2 紙附卷足
    憑。又被告前曾於90年8 月間因三犯施用毒品案件，經檢察
    官聲請本院裁定施以強制戒治，自90年8 月3 日起執行，其
    間於91年7 月26日停止戒治，至同年8 月2 日執行完畢在案
    ，亦有臺灣高等法院被告全國前案紀錄表等在卷可按。是被
    告於上開強制戒治執行完畢釋放後，五年內再犯本件施用毒
    品犯行，罪證明確，應予依法論科。
三、核被告甲○○上開所為，係犯毒品危害防制條例第10條第2
    項之施用第二級毒品罪。其施用上開毒品前之持有毒品行為
    ，應為施用之高度行為所吸收，不另論罪。又其所犯上開施
    用第二級毒品安非他命之多次行為，時間密接，犯罪構成要
    件相同，顯係基於概括犯意反覆為之，應依連續犯規定論以
    一罪，並加重其刑。公訴意旨就移送併案審理部分，雖未敘
    及，惟與本件起訴有罪部分有上述連續犯之裁判上一罪關係
    ，為起訴效力所及，本院自應併予論究。另被告前曾於89年
    因違反毒品危害防制條例案件，經本院判處有期徒刑八月確
    定，於92年2 月25日期滿執行完畢，有臺灣高等法院被告全
    國前案紀錄表在卷可稽，被告前受有期徒刑執行完畢，於五
    年以內再犯本件有期徒刑以上之罪，為累犯，應依刑法第47
    條規定，遞加重其刑。爰審酌被告素行、對社會之危害、不
    知悔悟再犯施用毒品之情、施用毒品情節及其犯罪後坦承之
    態度等一切情狀，量處如主文所示之刑。扣案之上開第二級
    毒品安非他命驗餘淨重合計0.65公克，係查獲之毒品，依毒
    品危害防制條例第18條第1 項前段規定，不問屬於犯人與否
    ，應予沒收銷燬；至扣案之盛裝上開毒品安非他命之包裝袋
    5 只、燈泡吸食器1 個等物，則係被告所有供施用毒品安非
    他命犯罪所用之物，業據被告供明在卷，惟尚非製造專供施
    用毒品使用，故非屬毒品危害防制條例第18條第1 項前段規
    定之「專供施用毒品之器具」，應另依刑法第38條第1 項第
    2 款規定，併予宣告沒收。
據上論斷，應依刑事訴訟法第452 號、第273 條之1 第1 項、第
299 條第1 項前段，毒品危害防制條例第10條第2 項、第18條第
1 項前段、第23條第2 項，刑法第11條前段、第56條、第47條、
第38條第1 項第2 款，判決如主文。
本案經檢察官李吉祥到庭執行職務
中　　華　　民　　國　　94　　年　　6 　　月　　30　　日
                    刑事第十九庭  法　官  彭  全  曄
以上正本證明與原本無異
如不服本判決應於送達後10日內向本院提出上訴狀
                                  書記官  梁  宜  庭
中　　華　　民　　國　　94　　年　　6 　　月　　30　　日
附錄本案論罪科刑法條全文：
毒品危害防制條例第10條
施用第一級毒品者，處 6 月以上 5 年以下有期徒刑。
施用第二級毒品者，處 3 年以下有期徒刑。
